【裁判字號】    99,訴,722
【裁判日期】    990727
【裁判案由】    債務人異議之訴
【裁判全文】
臺灣桃園地方法院民事判決               99年度訴字第722號
原      告  庚○○
訴訟代理人  紀亙彥律師
被      告  己○○
兼上 1  人
法定代理人  丁○○
被      告  戊○○
            甲○○
            丙○○
            乙○○
上列當事人間請求債務人異議之訴事件，本院判決如下：
    主  文
原告之訴駁回。
訴訟費用由原告負擔。
    事實及理由
一、按原告之訴，依其所訴之事實，在法律上顯無理由者，法院
    得不經言詞辯論，逕以判決駁回之，民事訴訟法第249 條第
    2 項定有明文。
二、本件原告主張：被告執其被繼承人即訴外人呂芳榮與原告間
    之本院69年度訴字第1927號和解筆錄（下稱系爭和解筆錄）
    ，前曾聲請本院以89年度執字第8122號、91年度執字第1346
    7 號、94年度執字第8286號執行事件對原告財產為強制執行
    ，因執行無結果取得債權憑證。今被告再執系爭和解筆錄及
    前述債權憑證，聲請本院民事執行處以98年度司執字第6512
    3號執行事件強制執行原告之財產。然依系爭和解筆錄第1項
    所載「原告（即呂芳榮）願於12月15日前將八德鄉○○段17
    13之24號、1713之25號及小大湳段547 之30號如附圖所示咖
    啡色（即都市○○道路預定地）上木材遷離，及入口處之大
    門不得加鎖（或交付鑰匙乙副）任由被告（即本件原告）隨
    時通行。同時被告（即本件原告）原給付新台幣（下同）15
    ,000元及自民國71年1 月1 日起按月給付原告3,000 元至興
    建房宅工程全部完成之日止」，可知原告之給付補償金義務
    與被告之提供通行義務具有雙務契約之性質，被告並未按約
    履行其義務，原告依法自亦無給付系爭和解筆錄約定款項之
    義務。衡系爭和解筆錄之成立目的，在於呂芳榮同意提供前
    述地號之土地供原告建屋通行之用，原告則支付相當金額之
    補償金，然該次和解後，原告並未興建房宅，無通行前述地
    號土地必要，且於70餘年間，原告與呂芳榮原約定通行之道
    路末端即因被告興建鐵皮屋倉庫阻斷道路，無法通行，是原
    告既未如系爭和解筆錄內容通行前述地號土地，自無須按月
    給付賠償金。縱被告得據系爭和解筆錄對原告為補償金之請
    求，其得請求之部分，可分為15,000元，及自71年1 月1 日
    起按月給付原告3,000 元至興建房宅工程全部完成之日止二
    部分，15,000元之部分依系爭和解筆錄所示自69年12月15日
    起即得請求，被告遲至89年方為首次強制執行，依民法第12
    5 條規定，請求權早已罹於15年消滅時效；而自71年1月1日
    至84年5 月25日期間之每月3,000 元補償金部分，屬定期給
    付債權，依民法第126 條規定，於被告89年首次聲請強制執
    行時亦罹於5 年之短期時效。前述罹於時效之部分債權金額
    ，原告依法主張時效抗辯，被告自不得執行，為此，爰依強
    制執行法第14條規定，求為判決並聲明：(一)被告所執本院91
    年度執字第13467 號債權憑證暨本院69年度訴字第1927號和
    解筆錄之執行名義不得執行。(二)本院98年度司執字第65123
    號強制執行程序應予撤銷。
三、按債務人異議之訴係以排除強制執行之執行力為目的，如執
    行程序業已終結，則債務人提起異議之訴即無實益。經查，
    本院98年度司執字第65123 號強制執行程序經本院民事執行
    處於99年5 月27日發函告知各債權人（包含被告及抵押債權
    人邱玟銨），該強制執行事件因拍賣無實益，業經執行終結
    ，且將被告及邱玟銨所繳本院91年度執字第13467 號債權憑
    證退還，故原告提起本件債務人異議之訴已無實益，爰不經
    言詞辯論，逕以判決駁回之。
四、據上論結，本件原告之訴顯無理由，依民事訴訟法第249 條
    第2 項、第78條，判決如主文。
中    華    民    國    99    年    7     月    27    日
                  民事第一庭    法  官  林哲賢
以上正本證明與原本無異
如對本判決上訴，須於判決送達後 20 日內向本院提出上訴狀。
中    華    民    國    99    年    7     月    28    日
                                書記官  陳佳彬

司法院資訊處製作；財團法人民間司法改革基金會備份。
